【裁判字號】    95,交訴,25
【裁判日期】    950630
【裁判案由】    公共危險等
【裁判全文】
臺灣苗栗地方法院刑事判決              95年度交訴字第25號
公  訴  人  臺灣苗栗地方法院檢察署檢察官
被      告  甲○○
選任辯護人  江錫麒律師
上列被告因公共危險等案件，經檢察官提起公訴（94年度偵字第
4319號、第4410號），本院合議庭裁定改依簡式審判程序，判決
如下：
    主  文
甲○○犯過失致人於死罪，處有期徒刑肆月，如易科罰金，以參
佰元折算壹日；又犯肇事致人死亡逃逸罪，處有期徒刑陸月，如
易科罰金，以參佰元折算壹日。應執行有期徒刑玖月，如易科罰
金，以參佰元折算壹日。
    事  實
一、甲○○於民國94年10月6 日22時許，駕駛車號7P－4101號自
    小客車，沿苗栗縣苗128 線西往東方向行駛，明知行車應注
    意車前方向，隨時採取必要之安全措施；在劃設有分向限制
    線之路段，不得駛入來車之車道內，均應在遵行之車道內行
    駛，亦不得手持行動電話撥打。而依當時之路況良好，無缺
    陷及障礙物，且往來車輛稀疏，按其情節應注意能注意亦無
    不能注意之情事。仍於同日22時04分許，行經該路段10公里
    上坡路段轉彎處時，因撥打行動電話時單手駕駛車輛，而在
    該路段轉彎處駛入對向車道，適錢凱仁騎乘車號PD5-226 號
    機車，沿該路段東往西方向接近該轉彎處時，遭甲○○所駕
    駛自小客車左前側碰撞機車車頭，及左側前後車輪並輾壓過
    機車車頭部位，錢凱仁因此人車倒地，摔落於中央分向線上
    ，雖經送醫救治，惟仍因胸腹部外傷併內出血，而因外傷性
    休克導致死亡。甲○○於肇事後，明知已因駕車發生車禍致
    人死傷，詎仍隨即駕駛肇事自小客車逃逸，並於當晚立即至
    羅永財所經營之輪胎行更換左側（起訴書誤載為右側）後輪
    胎1 只，翌日上午再至張世河所經營之汽車電機百貨行更換
    擦撞部位之左前輪弧及左前角燈，意圖湮滅肇事證據，嗣於
    警察人員跟據錄影紀錄而前來盤查時，復閃爍其詞以圖卸責
    。
二、案經錢凱仁之父乙○○訴由苗栗縣警察局報請臺灣苗栗地方
    法院檢察署檢察官相驗後主動分案偵查起訴。
    理  由
一、訊據被告甲○○就因其過失而於上揭時、地發生車禍，造成
    被害人錢凱仁死亡及肇事逃逸之事實，於本院審理時供承不
    諱，核與證人羅永財、張世河於警詢及偵訊時證述被告於肇
    事後至渠等處所更換肇事車輛零件之事實（參見94年度偵字
    第4410號卷第12至15頁、94年度偵字第4319號卷第27、28頁
    ），證人李美燕於警詢及偵訊時證稱：其當日發現死者倒臥
    於道路中央，現場未發現肇事者而報警處理，有以其持用之
    0000000000門號報警等語（參見94年度相字第500 號卷第8
    頁、94年度偵字第4319號卷第26、56頁）之情節相符；又被
    告所駕駛之車號7P－4101號自小客車左側有藍色油漆擦痕（
    見94年度偵字第4410號卷第64頁），此係兩車擦撞所致，被
    告於偵查中辯稱：因被害人錢凱仁機車滑倒，機車碎片彈起
    所致一節，顯不足採。此外，復有被告所使用0000000000門
    號中華電信通聯紀錄乙份（94年度偵字第4319號卷第14頁）
    、現場、車損、監視器翻拍照片共46幀（94年度相字第500
    號卷第12至20頁、94年度偵字第4410號卷第26至39頁）、肇
    事車輛採證照片31幀（94年度偵字第4410號卷第60至78頁）
    、道路交通事故現場圖、調查報告表(一)(二)（94年度相字第50
    0 號卷第9 至11頁）、苗栗縣警察局現場勘察報告乙份（94
    年度偵字第4410號卷第58至78頁）、內政部警政署中華民國
    95年1 月20日刑鑑字第0940161253號刑事警察局鑑定書1 份
    （94年度偵字第4319號卷第73、74頁）等佐證，且被害人錢
    凱仁係因本件車禍致死亡，有臺灣苗栗地方法院檢察署相驗
    屍體證明書、驗斷書、檢察官相驗報告書各乙份（94年度相
    字第500 號卷第24頁、第25至33頁、第35頁）在卷可憑，足
    認被告車輛於上揭時、地確有與死者機車碰撞之事實。被害
    人因本件車禍死亡，與被告之過失行為間並有相當因果關係
    。本件事證明確，被告過失致死及駕車肇事逃逸之犯行，洵
    堪認定。
二、核被告甲○○所為，係犯刑法第276條第1項過失致死罪及同
    法第185條之4之駕駛動力交通工具肇事，致人死亡而逃逸罪
    。所犯上開2 罪，犯意各別、行為互殊，應分論併罰。爰審
    酌被告之素行良好，有臺灣高等法院被告前案紀錄表在卷可
    稽，過失程度、所生之危害、於警詢、偵查中雖否認犯行，
    惟被告事後已與被害人家屬達成調解，並已賠償被害人家屬
    ，有苗栗縣苗栗市調解委員會調解書影本乙紙在卷可稽（詳
    見94年度偵字第4319號卷第35頁），被害人家屬並於本院準
    備程序時當庭表示願意諒解被告，且被告於本院審理時已坦
    承犯行，足見其尚有悔意等一切情狀，分別量處如主文所示
    之刑，並定其應執行之刑及易科罰金之折算標準，以示儆懲
    。
據上論斷，應依刑事訴訟法第273 條之1 第1 項、第299 條第1
項前段，刑法第276 條第1 項、第185 條之4 、第51條第5 款、
第41條第1 項前段、第2 項，罰金罰鍰提高標準條例第1 條前段
、第2 條，判決如主文。
本案經檢察官劉玉書到庭執行職務。。
中    華    民    國    95    年    6     月    30    日
                  刑事第三庭    法  官  吳國聖
以上正本與原本無異。
如不服本判決，應於判決送達後10日內向本院提出上訴狀（應附
繕本）。告訴人或被害人如對於本判決不服者，應具備理由請求
檢察官上訴，其上訴期間之計算係以檢察官收受判決正本之日期
為準。
中    華    民    國    95    年    6     月    30    日
                                書記官  歐明秀
論罪法條：
刑法第276 條第1 項
因過失致人於死者，處2 年以下有期徒刑、拘役或2 千元以下罰
金。
刑法第185條之4
駕駛動力交通工具肇事，致人死傷而逃逸者，處6月以上5年以下
有期徒刑。


司法院資訊處製作；財團法人民間司法改革基金會備份。
